臺灣高等法院刑事判決　　　　　　　　96年度上易字第2136號
上　訴　人
即　被　告　甲○○
　　　　　　　　　　現於臺灣臺北看守所
上列上訴人因竊盜等案件，不服臺灣新竹地方法院96年度訴字第
483號，中華民國96年8月10日第一審判決（起訴案號：臺灣新竹
地方法院檢察署96年度偵字第3740號），提起上訴，本院判決如
下：
    主  文
原判決關於甲○○共同攜帶兇器竊盜部分暨執行刑部分均撤銷。
甲○○搬運贓物，累犯，處有期徒刑陸月，如易科罰金，以新臺
幣貳仟元折算壹日。扣案手套壹雙，沒收。
    事  實
一、甲○○前於民國88年間因竊盜案件，經臺灣桃園地方法院於
    89年3月31日以88年度易字第2615號判處有期徒刑1年，於89
    年10月30日，經臺灣高等法院以89年度上易字第1947號判決
    駁回上訴確定，於91年10月9日執行完畢。猶不知警惕，竟
    於96年6月16日晚間7時許，在桃園縣中壢市某電子遊藝場，
    與真實姓名年籍不詳、綽號「國信」之成年人商議以新臺幣
    （下同）3,000元之代價，由甲○○於該日晚間10時30分許
    ，至新竹縣湖口鄉○○○路359號「長頸鹿美語班」搬運白
    鐵，嗣甲○○於同日晚間10時30分許抵達該處，甲○○見原
    以螺絲固定在該美語班騎樓之2組白鐵鞋櫃，其中1組已遭綽
    號「國信」之成年人以活動扳手1支將固定螺絲拆卸並置於
    該美語班騎樓原處，另1組仍則固定在騎樓地面，甲○○明
    知該已拆卸螺絲之白鐵鞋櫃係綽號「國信」之成年人所竊得
    之物，竟基於搬運贓物之犯意，戴上其所有之手套1雙，而
    與綽號「國信」之成年人將已拆卸螺絲之白鐵鞋櫃搬運至車
    牌號碼7730-HK號自用小貨車上，並經綽號「國信」之成年
    人告知駕駛該自用小貨車前往桃園縣楊梅鎮天成醫院停車場
    。嗣於96年6月17日凌晨0時20分許，駕駛該自用小貨車行經
    新竹縣湖口鄉○○路與湖口交流道引道路口，為警查獲並扣
    得棉質手套1雙而循線查悉上情。
二、案經新竹縣警察局竹北分局報請臺灣新竹地方法院檢察署檢
    察官偵查起訴，經原審合議庭裁定依簡式審判程序審理。
    理  由
一、訊據被告自偵查中乃至原審及本院審理時均坦承於上揭時、
    地由綽號「國信」之人先以金屬製長約15公分之活動扳手旋
    起將白鐵鞋櫃固定於地面之螺絲，白鐵鞋櫃並放置於「長頸
    鹿美語班」騎樓原處之後，其方與綽號「國信」之人共同搬
    運白鐵鞋櫃至車牌號碼7730-HK號自用小貨車上而載運上揭
    白鐵櫃等情不諱。另上揭新竹縣湖口鄉○○○路359號「長
    頸鹿美語班」門口白鐵鞋櫃遭人撬開固定在地面之螺絲而遭
    竊，且於竊盜現場證人乙○○之鄰居記下車牌號碼7730-HK
    號，證人乙○○前往報案並將為警查獲之白鐵鞋櫃領回等情
    ，亦經證人乙○○於警詢中證述明確，並有贓物認領保管收
    據各1件可按。並有扣案之手套1雙，及手套、白鐵鞋櫃、車
    牌號碼7730-HK號自用小貨車照片共6張附於偵查卷中可按。
    本件事證明確，被告犯行堪以認定，應依法論科。
二、核被告所為，係犯刑法第349條第2項搬運贓物罪。公訴人認
    被告係犯刑法第321條第1項第3款之攜帶兇器竊盜罪，其就
    此部分起訴法條容有誤會，惟其基本事實同一，本院自得變
    更法條。又被告雖與綽號「國信」之成年人共同搬運上開白
    鐵鞋櫃，惟上開白鐵鞋櫃係綽號「國信」之成年人所竊取之
    贓物，其行竊後之搬運贓物行為，係不罰之後行為，自屬無
    從與被告成立搬運贓物罪之共同正犯，附此說明。另查被告
    有如事實欄所述之前案刑事犯罪執行紀錄，有臺灣高等法院
    被告前案紀錄表1份附卷可稽，其於上開有期徒刑執行完畢
    後5年內，故意再犯本件有期徒刑以上之罪，應依刑法第47
    條第1項論以累犯，並加重其刑。
三、原審據以論罪科刑，固非無據，惟查：
  (一)被告於偵訊中供承：我沒有偷，是「國信」叫我去長頸鹿美
    語前面搬白鐵，我知道白鐵是他偷的，他叫我搬運，... 到
    場時鞋櫃底部已被撬起，但仍放在騎樓原處，我與「國信」
    一起將鞋櫃搬上車（見偵3740號卷第42頁、第53頁），另於
    本院審理中供承：我沒有一起去偷鞋櫃，鞋櫃他偷好放在美
    語班門前，他以3,000元代價給我要我幫他搬鞋櫃，... 是
    「國信」先偷好了，我再去搬，我去的時候，他已經偷好了
    （見本院96 年9月20日準備程序筆錄、96年10月16日審判程
    序筆錄）等語。
  (二)是以，綽號「國信」之人先約定3,000元之代價，由被告甲
    ○○於該日晚間至新竹縣湖口鄉○○○路359號「長頸鹿美
    語班」搬運白鐵，嗣甲○○於同日晚間10時30分許抵達該處
    時，原以螺絲固定在該美語班騎樓之2組白鐵鞋櫃，其中1組
    已遭綽號「國信」之成年人以活動扳手1支將固定螺絲拆卸
    並放置於該美語班騎樓原處。則客觀上綽號「國信」之成年
    人，於將白鐵鞋櫃之固定螺絲拆卸並放置於騎樓之際，其竊
    盜犯行業已完成既遂，被告甲○○無從與綽號「國信」之成
    年人分擔參與竊盜之構成要件行為。再者，被告一再供稱伊
    並無一起偷鞋櫃，鞋櫃是綽號「國信」之成年人先偷好，叫
    伊去搬運，則顯然被告對於整個竊盜之過程主觀上並無犯意
    ，與綽號「國信」之成年人亦無犯意聯絡，不成立共同攜帶
    凶器竊盜罪。
  (三)綜上，被告所犯為刑法第349條第2項搬運贓物罪行，起訴法
    條應予變更。原審遽認被告係犯共同攜帶凶器竊盜罪，自嫌
    欠洽，被告據此上訴指摘原判決不當，為有理由，原判決既
    有可議之處，自應由本院予以撤銷改判。爰審酌被告身強力
    壯，不思以己力賺取金錢，而任意以搬運贓物方式侵害他人
    財產權，增加被害人追贓困難，使犯罪不易查察，實質非難
    ，兼衡所搬運贓物之價值，且已由被害人領回，所生危害尚
    屬已減低，且被告自偵查中乃至本院審理時均坦承犯行，態
    度尚可等一切情狀，故量處有期徒刑6月，並諭知易科罰金
    之折算標準，以示懲誡。另公訴人建請依法宣告於刑之執行
    前，令被告入勞動處所強制工作，雖非無見，惟審酌被告於
    本院審理時坦承犯罪，已有悔悟之意，故認本院前開量處之
    刑已足使被告知所警惕，尚無予以強制工作之必要，併予敘
    明。另扣案之手套壹雙為被告所有並為被告上揭搬運贓物犯
    行所用，應依刑法第38條第1項第2款宣告沒收。又被告本件
    犯罪時間為96年6月16日，並不符合中華民國九十六年罪犯
    減刑條例第2條減刑之條件，爰不依該規定減刑，附此敘明
    。原起訴書記載被告搬運贓物白鐵門1件部分，業經公訴人
    當庭限縮此部分犯罪事實，附此指明。
據上論斷，應依刑事訴訟法第369條第1項前段、第364條、第299
條第1項前段、第300條，刑法第349條第2項、第47條第1項、第
38條第1項第2款、第41條第1項前段，刑法施行法第1條之1第2項
，判決如主文。
本案經檢察官劉靜婉到庭執行職務。
中　　華　　民　　國　　96　　年　　10　　月　　30　　日
　　　　　　　　　刑事第八庭審判長法　官  鄭文肅
  　　　　　　　　　　　　　　　　法  官  張明松
        　　　　　　　　　　　　　法  官  蔡光治
以上正本證明與原本無異。
不得上訴。
                                  書記官  陳韋杉
中　　華　　民　　國　　96　　年　　10　　月　　30　　日
附錄：本案論罪科刑法條全文
刑法第349條第2項：
搬運、寄藏、故買贓物或為牙保者，處5年以下有期徒刑、拘役
或科或併科1千元以下罰金。
